最高法院刑事判決　　　　　　九十六年度台上字第三八九五號
上　訴　人　甲○○
　　　　　　　　　　號3樓（
選任辯護人　　呂沐基律師
上列上訴人因違反槍砲彈藥刀械管制條例案件，不服臺灣高等法
院中華民國九十六年五月三日第二審判決（九十六年度上訴字第
七三一號，起訴案號：臺灣板橋地方法院檢察署九十三年度核退
毒偵字第七八八號），提起上訴，本院判決如下：
    主  文
上訴駁回。
    理  由
按刑事訴訟法第三百七十七條規定：上訴於第三審法院，非以判
決違背法令為理由不得為之；是提起第三審上訴，應以原判決違
背法令為理由，係屬法定要件；如果上訴理由狀並未依據卷內訴
訟資料具體指摘原判決不適用何種法則或如何適用不當，或所指
摘原判決違法情事顯與法律規定得為第三審上訴理由之違法情形
不相適合時，均應認其上訴為違背法律上之程式，予以駁回。本
件原判決撤銷第一審科刑之判決，改判仍論處上訴人甲○○未經
許可，販賣可發射子彈具有殺傷力之槍枝罪刑（累犯，處有期徒
刑六年，併科罰金新臺幣十萬元），已詳敘其認定所憑之證據及
認定之理由；自形式上觀察，原判決並無違背法令之情形。上訴
人之上訴意旨略稱：(一)上訴人及證人蕭佳勝於第一審法院聲押案
件訊問時，均稱遭警察刑求，蕭佳勝於第一審審理時仍稱於警員
製作筆錄前遭刑求，是蕭佳勝警詢之供述，為警員違法取供，自
無證據能力。另蕭佳勝於第一審證稱：「上訴人並未販賣槍枝及
子彈給伊」等語；原審對刑求抗辯未予調查，對上開有利之證述
，未說明不採納之理由，竟採蕭佳勝警詢供述為不利上訴人之認
定，有違背證據法則及判決理由不備之違法。(二)蕭佳勝於檢察官
偵查中係採個別訊問，上訴人及其辯護人並未在場，檢察官亦未
給予上訴人及其辯護人行使反對詰問權之機會，是蕭佳勝於偵查
中之供述，不具證據能力，原判決採為有罪之認定，違背證據法
則。(三)原判決以經法務部調查局比對分析民國九十三年四月二十
九日之監聽錄音帶，認：「錄音帶內自稱『老三』之人，與上訴
人之語音特徵相似約為百分之七十五，研判『老三』即為上訴人
」，乃採該聲紋鑑定報告為不利上訴人之認定。但聲紋比對何以
並非百分之百相符，原判決未詳予釐清，亦有證據調查未盡之違
法。(四)依九十三年四月二十六日、二十九日之監聽譯文內容，蕭
佳勝係欲向上訴人購買「克拉克式改造手槍」，與本件查扣之「
ＰＰＫ改造手槍」不同；又對話內容僅詢問價錢，並未談及何時
、何地及如何交易手槍，且至同年五月十三日蕭佳勝被查獲前，
並無再監聽到二人談及槍枝買賣，原判決竟採上開二次監聽為判
決基礎，顯然違背證據法則。(五)上訴人於原審請求傳訊證人卓建
良，證明蕭佳勝於九十三年四月二十九日以前，即已持有「ＰＰ
Ｋ改造手槍」，而蕭佳勝亦被查扣「ＰＰＫ改造手槍」，原審未
傳訊查明，遽以蕭佳勝可能因需求而向上訴人購買同樣型式之手
槍，有證據調查未盡及採證違背證據法則之違法等語。
惟查：一、原判決於理由欄甲、詳為說明蕭佳勝於第一審審理中
雖稱於警詢時遭刑求云云，但不足以採納，其警詢之供述，符合
刑事訴訟法第一百五十九條之二規定，應有證據能力。復於理由
欄乙、一、(一)至(四)依憑上訴人坦承於九十三年四月二十九日與蕭
佳勝以電話談論買賣改造槍、彈等情，蕭佳勝於警詢指認扣案之
槍、彈係向上訴人購買，證人即查獲警員許竣維於第一審審理中
就蕭佳勝被查獲並配合警方逮捕上訴人經過之證述，扣案之槍、
彈及其鑑驗報告，法務部調查局之聲紋鑑定報告等證據，詳為說
明蕭佳勝於警詢之供述與事實相符，足認上訴人有本件犯行之理
由，並就蕭佳勝於第一審審理中否認向上訴人購買扣案槍、彈之
辯解，為不足採信，予以指駁說明；經核俱與卷內資料相符，原
判決並無採證違背證據法則、判決理由不備、證據調查未盡之違
法。又上訴人自始否認有本件犯行，原判決並未採用其警詢供述
為其不利之認定，原審就上訴人抗辯於警詢中被刑求乙節，未為
無益之調查，難謂違法。上訴意旨(一)或係就原審採證認事之適法
職權行使及原判決已說明之事項，再為事實上之爭執，或係就與
認定犯罪無關之事項，漫事指摘，自非適法之上訴理由。二、被
告以外之人於偵查中向檢察官所為之陳述，除顯有不可信之情況
者外，得為證據，刑事訴訟法第一百五十九條之一第二項亦定有
明文；證人蕭佳勝之偵訊筆錄，業經以具結程序而擔保證詞之真
實性，並於第一審及原審審理中到庭具結，並經檢察官、被告及
辯護人行對質、詰問在案，其於偵查中之供述又無不法取供情形
，其供述自有任意性，並無顯有不可信之情況，原判決認其具有
證據能力，而採為不利上訴人之認定，其採證亦無違背證據法則
。上訴意旨(二)係徒憑己見，漫事指摘，非適法之上訴理由。三、
上訴人既坦承有於九十三年四月二十九日與蕭佳勝以電話談論買
賣改造手槍，而經法務部調查局比對分析該日之監聽錄音帶結果
，認：「錄音帶內自稱『老三』之人，與上訴人之語音特徵相似
約為百分之七十五，研判『老三』即為上訴人」，原判決乃採該
聲紋鑑定報告為判決證據，於法並無不合。上訴意旨(三)指摘該鑑
定報告之憑信性，殊非適法。四、原判決於理由欄乙、一、(五)(六)
依憑蕭佳勝於偵查及第一審審理中之供述及監聽之對話內容，詳
為說明上訴人與蕭佳勝談話中雖提及「克拉克式改造手槍」，但
蕭佳勝並未指定購買該型式之槍枝，上訴人辯稱蕭佳勝要向其購
買該型槍枝，但並未完成交易，蕭佳勝係向綽號「阿三」者購買
扣案之「ＰＰＫ改造手槍」，且在與上訴人洽談前已持有扣案之
槍、彈，有卓建良可證等語，不足以採納，該證人無傳訊之必要
，予以指駁說明；經核俱與卷內資料相符，原判決並無證據調查
未盡、採證違背證據法則之違法。至監聽內容固無談及如何交付
槍枝，嗣並未再監聽到上訴人與蕭佳勝談論買賣槍、彈之談話內
容，但尚不足以推翻原判決所為不利上訴人之認定。上訴意旨(四)
(五)係就原審採證認事之適法職權行使及原判決已說明之事項，再
為事實上之爭執，均非適法之上訴理由。綜上，應認上訴人之上
訴違背法律上之程式，予以駁回。
據上論結，應依刑事訴訟法第三百九十五條前段，判決如主文。
中　　華　　民　　國　九十六　年　　七　　月　 十九 　日
                      最高法院刑事第十一庭
                          審判長法官  林　永　茂
                                法官  洪　文　章
                                法官  蘇　振　堂
                                法官  蕭　仰　歸
                                法官  何　菁　莪
      本件正本證明與原本無異
                                      書  記  官
中　　華　　民　　國　九十六　年　　七　　月　二十五　日
                                                      Ｑ
